【裁判字號】    99,審訴,3212
【裁判日期】    991229
【裁判案由】    毒品危害防制條例
【裁判全文】
臺灣高雄地方法院刑事判決            99年度審訴字第3212號
公  訴  人  臺灣高雄地方法院檢察署檢察官
被      告  陳清何
上列被告因違反毒品危害防制條例案件，經檢察官提起公訴（99
年度毒偵字第4476號），被告於本院準備程序進行中，為有罪之
陳述，經本院合議庭裁定由受命法官獨任改依簡式審判程序審理
，並判決如下：
    主  文
陳清何施用第一級毒品，累犯，處有期徒刑捌月；又施用第二級
毒品，累犯，處有期徒刑肆月。應執行有期徒刑拾月。
    事  實
一、陳清何前因施用毒品案件，經本院以民國96年度毒聲字第11
    65號裁定送觀察勒戒後，認有繼續施用毒品之傾向，經本院
    以96年度毒聲字第1678號裁定令入戒治處所施以強制戒治後
    ，於97年7 月10日執行完畢釋放，並經臺灣高雄地方法院檢
    察署檢察官於97年7 月11日以97年度戒毒偵字第344 號為不
    起訴處分確定。另因竊盜案件，經本院以96年度易字第1575
    號判決判處有期徒刑1 年，減為有期徒刑6 月確定，於98年
    1 月9 日期滿執行完畢。猶不知戒絕毒癮，明知海洛因及甲
    基安非他命分別係毒品危害防制條例第2 條第2 項第1 款及
    第2 款所分別明定之第一級毒品及第二級毒品，不得持有、
    施用，竟於上開強制戒治執行完畢釋放後5 年內，基於施用
    第一級毒品海洛因、第二級毒品甲基安非他命之犯意，於99
    年6 月8 日某時許，在其位於高雄市內門區內南里菜園頂3
    號住處內，先以將海洛因摻入針筒加水稀釋，注射血管；嗣
    以將甲基安非他命置於玻璃球燒烤，待產生煙霧後，吸食煙
    霧之方式，分別施用第一級毒品海洛因、第二級毒品甲基安
    非他命各1 次。嗣於99年6 月9 日晚間7 時20分許，在高雄
    市內門區墩子腳19號查獲通緝人犯林玉蘭時，因陳清何在場
    而為警查獲，經其同意採集尿液送驗，檢驗結果呈嗎啡及甲
    基安非他命陽性反應，而知上情。
二、案經高雄縣政府警察局旗山分局報告臺灣高雄地方法院檢察
    署檢察官偵查起訴。
    理  由
一、本件被告陳清何所犯均係死刑、無期徒刑、最輕本刑為3 年
    以上有期徒刑以外之罪，其於準備程序中，就被訴事實均為
    有罪之陳述，經本院告知簡式審判程序之旨，並聽取檢察官
    及被告之意見後，合議庭裁定由受命法官獨任進行簡式審判
    程序，合先敘明。
二、上開事實，業據被告於本院審理時坦承不諱（見本院卷第50
    頁、第59頁反面）。且經警採集其尿液送台灣檢驗科技股份
    有限公司檢驗結果，被告尿液分呈嗎啡及甲基安非他命陽性
    反應，有高雄縣政府警察局旗山分局毒品危害防制條例案件
    嫌犯代碼與真實姓名對照表、高雄縣政府警察局採集尿液檢
    體監管記錄表、台灣檢驗科技股份有限公司濫用藥物尿液檢
    驗報告可稽（見警卷第5 至7 頁）。爰審酌：（一）氣相層
    析質譜儀（GC／MS）乃目前就藥物篩檢結果必須進一步確認
    時最常採用之確認方法，因此在良好的操作條件之下，以氣
    相層析質譜儀作藥物及其代謝物之定性及定量分析，幾乎不
    會有偽陽性反應產生，業經行政院國軍退除役官兵輔導委員
    會台北榮民總醫院於83年4 月7 日以（83）北總內字第0305
    9 號函示明確。（二）海洛因係嗎啡經化學合成之半人工合
    成品，毒性倍於嗎啡，其經吸食或施打入人體，經新陳代謝
    作用又分解成嗎啡，故海洛因在進入人體後，均以嗎啡型態
    排於尿液中，故於吸食或施打海洛因者尿液中，可檢出嗎啡
    陽性反應，業經憲兵司令部80年5 月7 日以（80）鑑驗字第
    1746號函示明確。（三）而甲基安非他命經口服投與後約百
    分之70於24小時內自尿中排出，約百分之90於96小時內自尿
    中排出，且甲基安非他命成分之檢出與其投與方式、投與量
    、個人體質、採尿時間與檢測儀器之精密度等諸多方式有關
    ，因此僅憑尿液中呈甲基安非他命陽性反應，並無法確實推
    算吸食時間距採集時間之長短，惟依上述資料推斷，最長不
    會超過4 日即96小時，亦經行政院衛生署藥物食品檢驗局81
    年2 月8 日81藥檢一字第001156號函示明確。從而，被告尿
    液經以氣相層析質譜儀鑑驗後，結果分呈嗎啡及甲基安非他
    命陽性反應，已如前述，是依前開函示意旨，被告自白核與
    事實相符。又被告前因施用毒品案件，經本院以96年度毒聲
    字第1165號裁定送觀察勒戒後，認有繼續施用毒品之傾向，
    經本院以96年度毒聲字第1678號裁定令入戒治處所施以強制
    戒治後，於97年7 月10日執行完畢釋放，並經臺灣高雄地方
    法院檢察署檢察官於97年7 月11日以97年度戒毒偵字第344
    號為不起訴處分確定之事實，有臺灣高等法院被告前案紀錄
    表在卷可憑。是被告於上開強制戒治執行完畢釋放後5 年內
    ，再犯本件施用海洛因及甲基安非他命之犯行，均應依法論
    科。從而，本案事證明確，被告犯行堪予認定。
三、核被告所為，係犯毒品危害防制條例第10條第1 項之施用第
    一級毒品及同條例第10條第2 項之施用第二級毒品罪。被告
    持有第一級、第二級毒品之行為，均已為其後施用之高度行
    為所吸收，均不另論罪。被告所犯上開施用第一級毒品罪及
    施用第二級毒品罪，犯意各別、行為互殊，應分論併罰。又
    被告曾因如事實欄所示犯行，經法院判決如事實欄所示罪刑
    確定，於98年1 月9 日期滿執行完畢出監之事實，此有前開
    前案紀錄表可佐，是其5 年以內故意再犯本件有期徒刑以上
    之2 罪，均為累犯，各應依刑法第47條第1 項規定，均加重
    其刑。本院審酌被告前經強制戒治執行完畢後，猶不思戒除
    毒癮，顯見其並無堅定戒癮之意志，惟念其行為尚未危害他
    人及其犯後終能坦承犯行，態度尚可等一切情狀，分別量處
    如主文所示之刑，並依刑法第51條第5 款之規定，定其應執
    行刑，以資警惕。
據上論斷，應依刑事訴訟法第273 條之1 第1 項、第299 條第1
項前段，毒品危害防制條例第10條第1 項、第2 項，刑法第11條
前段、第47條第1 項、第51條第5 款，判決如主文。
本案經檢察官王兆琳到庭執行職務。
中    華    民    國    99    年    12    月    29    日
                    刑事第十庭  法  官  方錦源
以上正本證明與原本無異。
如不服本判決應於收受本判決後10日內向本院提出上訴書狀，並
應敘述具體理由，如未敘述上訴理由者，應於上訴期間屆滿後20
日內補提理由書狀於本院（均須按他造當事人之人數附繕本）「
切勿逕送上級法院」。
中    華    民    國    99    年    12    月    29    日
                                書記官  黃勤涵
附錄條文：
毒品危害防制條例第10條第1 項、第2 項：
施用第一級毒品者，處6 月以上5 年以下有期徒刑。
施用第二級毒品者，處3 年以下有期徒刑。

司法院資訊處製作；財團法人民間司法改革基金會備份。
